臺灣高雄地方法院刑事判決　　　　　　　 94年度訴字第765號
公　訴　人　臺灣高雄地方法院檢察署檢察官
被　　　告　乙○○
上列被告因違反毒品危害防制條例案件，經檢察官提起公訴（94
年度毒偵字第1117號），暨移送併案審理（94年度毒偵字第2452
號），嗣因被告就被訴事實為有罪之陳述，經本院合議庭裁定由
受命法官獨任適用簡式審判程序審理，本院判決如下：
    主  文
乙○○連續施用第一級毒品，處有期徒刑捌月，扣案第一級毒品
海洛因壹包（驗後淨重肆點參貳公克、空包裝重零點參肆公克）
沒收銷燬之；又連續施用第二級毒品，處有期徒刑陸月。應執行
有期徒刑壹年，扣案第一級毒品海洛因壹包（驗後淨重肆點參貳
公克、空包裝重零點參肆公克）沒收銷燬之。
    事  實
一、乙○○前於民國93年間，因施用毒品案件，經本院裁定送觀
    察、勒戒後，認有繼續施用毒品之傾向，再經本院裁定令入
    戒治處所，施以強制戒治，於同年10月29日戒治期滿出所，
    並經臺灣高雄地方法院檢察署檢察官於同年11月25日以93年
    度戒毒偵字1131號為不起訴處分確定。詎仍不知悔改，於前
    案強制戒治執行完畢釋放後5 年內，又分別基於施用第一級
    毒品海洛因及第二級毒品甲基安非他命之概括犯意，自94年
    1 月3 日凌晨2 時10分許回溯24小時內之某時（不含公權力
    拘束時間）起至同年3 月18日晚上11時止，連續在高雄市○
    ○區○○街2 之1 號向其阿姨所借住之房間內，以將第一級
    毒品海洛因摻入香菸內再點燃吸食之方式，施用第一級毒品
    海洛因多次，及以將第二級毒品甲基安非他命置於吸食器內
    隔熱燒烤吸食煙霧之方式，施用第二級毒品甲基安非他命多
    次。嗣先於94年1 月3 日（起訴書誤載為2 日）凌晨1 時許
    ，在高雄市○○區○○路與林森路口為警盤查，因未帶身分
    證件，經警帶回警局查證身分，並經其同意採尿送驗；又於
    同年3 月19日上午8 時30分許，在高雄市○○區○○街2 之
    1 號，為警查獲其持有第一級毒品海洛因1 包（驗後淨重
    4.32公克、空包裝重0.34公克），並經警採尿送驗，因而查
    獲上情。
二、案經高雄市政府警察局移送臺灣高雄地方法院檢察署檢察官
    偵查起訴，暨高雄市政府警察局前鎮分局報告該署檢察官移
    送併案審理。
    理  由
一、按本件被告乙○○所犯係死刑、無期徒刑、最輕本刑為3 年
    以上有期徒刑以外之罪，其於準備程序就前揭被訴事實為有
    罪之陳述，經受命法官告知簡式審判程序之旨，並聽取其與
    公訴人之意見後，本院認無不得或不宜改依簡式審判程序進
    行之情事，依刑事訴訟法第273 條之1 第1 項、第284 條之
    1 規定，裁定本件由受命法官獨任進行簡式審判程序，合先
    敘明。
二、上揭犯罪事實，業據被告於本院審理中坦承不諱，且被告先
    後於94年1 月3 日凌晨2 時10分許及同年3 月19日上午9 時
    30分許經警採集尿液，經送檢驗結果，均呈嗎啡及甲基安非
    他命陽性反應，此有高雄市立凱旋醫院94年1 月17日轉碼編
    號：00000000號、同年3 月28日轉碼編號：00000000號煙毒
    尿液檢驗成績書暨各該姓名對照表各1 份附卷可稽。再者，
    扣案白粉1 包，經送驗結果，含第一級毒品海洛因成分，驗
    後淨重4.32公克、空包裝重0.34公克，亦有法務部調查局94
    年5 月2 日調科壹字第220019843 號鑑定通知書1 份在卷可
    查。按海洛因施用入人體後水解還原成嗎啡，再循嗎啡之代
    謝方式排出體外，而海洛因經注射入人體後，約80% 於24小
    時內自尿中排出；另甲基安非他命經口服投與後，約70% 於
    24 小 時內可自尿液中排出，又其尿液內含甲基安非他命成
    分之檢出，與投與甲基安非它命的量、個人體質、檢驗儀器
    之精密度有關，通常採尿化驗是否呈陽性反應，應以投與後
    24 小 時內所採者為宜，分別據行政院衛生署藥物食品檢驗
    局（73）藥檢壹字第030221號、（81）藥檢壹字第8114885
    號、（80）藥檢壹字第4529號函敘明可查。綜上足認，被告
    前揭自白與事實相符，應堪採為被告有罪之證據，則被告上
    揭連續施用第一級毒品海洛因及第二級甲基毒品安非他命之
    事實，堪以認定。
三、查被告前於93年間，因施用毒品案件，經本院裁定送觀察、
    勒戒後，認有繼續施用毒品之傾向，再經本院裁定令入戒治
    處所，施以強制戒治，於同年10月29日戒治期滿出所，並經
    臺灣高雄地方法院檢察署檢察官於同年11月25日以93年度戒
    毒偵字1131號為不起訴處分確定，此有臺灣高等法院被告全
    國前案紀錄表1 份在卷可憑，其於前案強制戒治執行完畢釋
    放後5 年內再犯本件毒品危害防制條例第10條第1 項、第2
    項之罪，犯罪事證明確，應依法論科。
四、查海洛因、甲基安非他命分別係毒品危害防制條例第2條第2
    項所稱之第一級、第二級毒品，不得非法持有、施用。核被
    告所為，係犯毒品危害防制條例第10條第1 項之施用第一級
    毒品罪及同條第2 項之施用第二級毒品罪。其施用第一級、
    第二級毒品前後，持有海洛因及甲基安非他命之低度行為，
    分別為施用之高度行為所吸收，均不另論罪。又被告先後多
    次施用第一級、第二級毒品之犯行，均時間緊接，犯罪構成
    要件亦均相同，顯各係基於概括犯意反覆為之，均應依連續
    犯之規定論以1 罪，並依法加重其刑。被告所犯上述2 罪，
    犯意各別，行為互殊，應分論併罰。公訴人雖僅就被告於94
    年1 月3 日採尿前施用第一級毒品海洛因及第二級毒品甲基
    安非他命各1 次之犯罪事實提起公訴，惟被告其餘如事實欄
    所載施用第一級、第二級毒品之犯行，與前揭起訴並經本院
    論罪之施用第一級、第二級毒品犯行間，分別有連續犯之裁
    判上1 罪關係，已如前述，為起訴效力所及，本院自應併予
    審理。爰審酌被告前因施用毒品案件，先後經觀察、勒戒及
    強制戒治，仍未戒絕毒品，再犯本件施用毒品犯行，顯見其
    無悔改之意，意志不堅，有失政府制定毒品危害防制條例之
    立法美意，本不宜寬貸，惟念其施用毒品乃自戕一己之身體
    健康，尚未害及他人，犯後亦坦承犯行，態度良好等一切情
    狀，分別量處如主文所示之刑，並定其應執行刑。扣案第1
    級毒品海洛因1 包（驗後淨重4.32公克、空包裝重0.34公克
    ），包裝袋與毒品無法析離，均屬查獲之第1 級毒品，爰依
    毒品危害防制條例第18條第1 項前段規定，併予宣告沒收銷
    燬之。
據上論斷，應依刑事訴訟法273條之1第1項、第284條之1、第299
條第1項前段，毒品危害防制條例第10條第1項、第2項、第18條
第1 項前段、第23條第2 項，刑法第11條、第56條、第51條第5
款，判決如主文。
本案經檢察官甲○○到庭執行職務。
中　　華　　民　　國　　94　　年　　8 　　月　　22　　日
                  鳳山刑事第1庭   法　官  王雅苑
以上正本證明與原本無異。
如不服本判決，應於收受送達後10日內向本院提出上訴書狀。
　　　　　　　　　　　　　        書記官  林志衡
中　　華　　民　　國　　94　　年　　8 　　月　　22　　日
附錄法條：
毒品危害防制條例第10條
施用第一級毒品者，處6月以上5年以下有期徒刑。
施用第二級毒品者，處3年以下有期徒刑。
